【裁判字號】    94,上訴,3760
【裁判日期】    950404
【裁判案由】    強盜等
【裁判全文】
臺灣高等法院刑事判決                94年度上訴字第3760號
上訴人  台灣桃園地方法院檢察署檢察官
被  告  甲○○
                （現於台灣桃園監獄另案執行中）
        丁○○
共同指定辯護人  本院公設辯護人郭書益
上列上訴人因被告等強盜等案件，不服台灣桃園地方法院，94年
度訴字第696號，中華民國94年10月11日第一審判決（起訴案號
：台灣桃園地方法院檢察署94年度偵字3662號），提起上訴，本
院判決如下：
    主  文
原判決撤銷。
甲○○共同竊盜，未遂，累犯，處有期徒刑肆月，如易科罰金以
參百元折算一日。
丁○○竊盜，因脫免逮捕，而當場施以強暴，未遂，處有期徒刑
伍年。
    事  實
甲○○曾因麻醉藥品、妨害公務等罪，先後經台灣板橋地方法院
、本院分別判處有期徒刑5年4月、4月，4月確定，經定應執行刑
5年8月，於89年3月5日執行完畢，丁○○於93年間曾因毒品罪經
台灣板橋地方法院判處有期徒刑8月確定（尚未執行，不構成累
犯），均不知悔改向善，竟意圖為自己不法之所有，於94年2月5
日上午9時許，共同前往桃園縣八德市竹高厝10之5號附近農舍，
下手竊取乙○○所有置於豬舍（養豬場所，並非農舍）旁之鐵條
，正著手搬運鐵條離去之際，適為乙○○，丙○○父子發覺，迅
速駕駛貨車前來豬舍，將車停放豬舍前通路（距外面道路40.5公
尺），以阻擋甲○○、丁○○逃逸，丁○○於乙○○帶同甲○○
前往豬舍觀看監視器裝設位置之際，急欲脫免逮捕，以其安全帽
毆打丙○○，因用力過猛，安全帽因而脫手，丁○○遂徒手與丙○○扭打，致丙○○左上唇裂傷，旋經乙○○及丙○○父子呼喊
鄰里民眾報警，員警適時趕到，始當場逮捕甲○○、丁○○，而
未得逞。
案經乙○○、丙○○父子訴由桃園縣警察局八德分局報請台灣桃
園地方法院檢察署檢察官偵查起訴。
    理  由
一、訊之被告甲○○、丁○○均矢口否認有上述犯行，均辦稱：
    「我們騎車經過豬舍，看見豬舍內有小狗，才進去看小狗，
    丁○○是要去小便，被屋主乙○○及丙○○發現後，屋主即
    持鐵棍毆打我們，我們並未還手，是丁○○以手檔鐵棍時，
    不慎使屋主受傷」等語，惟查：
（一）前揭事實，迭據告訴人乙○○、丙○○於警訊、原審偵審
      中及本院審理指述甚詳，被告甲○○、丁○○亦均不否認
      有於前揭時間前往告訴人豬舍之事實，告訴人丙○○亦受
      有左上唇裂傷之傷害，並有丙○○提出之診斷證明書在卷
      可稽。參酌告訴人監視器錄影翻拍之照片顯示，被告等確
      有駕駛機車共同前往告訴人豬舍之事實，該照片顯示，被
      告丁○○一下車，即前往豬舍行走，並非小便，被告甲○○則在旁把風。而告訴人之豬舍，位處鄉間偏遠之處，豬
      舍旁雜草叢生，如駕駛機車臨時要小便，亦不必遠從八德
      往鶯歌之縣道，即興豐路轉入鄉間行駛約1公里路程，到
      達告訴人之豬舍小便。且駕駛機車從豬舍外之鄉道經過，
      亦無法看清豬舍內有養小狗，被告等為告訴人等發覺而前
      往圍捕時，亦未提及伊等小便之處，被告丁○○果真前往
      豬舍旁邊小便，當會遺留痕跡（剛小便，不會一下乾涸，
      致無跡可尋），自可指明予告訴人察看，才不致被誤以為
      要行竊。又告訴人之鐵條係放置監視器下方，剛好在監視
      器死角之處，以上情形，經本院勘驗現場無誤，有本院95
      年1月23日勘驗筆錄，現場位置圖，現場照片10張在卷可
      稽。足見被告等前開所辯，係諉卸刑責之詞，不足採信。
（二）被告等前往豬舍後，由被告丁○○進入豬舍搬動鐵條，已
      據告訴人等指證甚明，被告等所辯稱從告訴人停車處，無
      法看見鐵條放置處云云，然查告訴人等係坐在貨車上（見
      偵查卷第25頁上面一張現場照片該照片係案發當時，員警
      所拍攝），位置較人站在地上為高，視野較遠，更可看清
      豬舍內之情形，被告上開所辯，亦係諉卸刑責之藉口，亦
      不足採信。
（三）告訴人等抵達現場後，質問被告等又再度來行竊（因以前
      曾遭竊），旋即由乙○○帶同被告甲○○至豬舍內觀看監
      視器裝設位置，此時被告丁○○急欲離去，為脫免逮捕，
      乃以其安全帽毆打告訴人丙○○成傷等情，亦據告訴人等
      於原審及本院審理時加以詰問無誤，被告甲○○亦不否認
      告訴人乙○○帶伊去看監視器之事實，雖被告丁○○諉稱
      係告訴人以鐵條打伊，伊抵擋，不小心使告訴人丙○○受
      傷，但如被告丁○○上開辯解屬實，理應被告丁○○受傷
      才是，豈會告訴人丙○○受傷，被告丁○○所辯，與情理
      不合，亦難採信。
    綜上所述，被告等前開辯解，均係卸責之詞，不足採信。事
    證明確，犯行足以認定。
二、查被告等前往告訴人等之豬舍，已搬動鐵條，著手行竊，因
    被發覺而未得逞，尚在未遂階段，而被告丁○○為脫免逮捕
    ，而當場對告訴人丙○○施以強暴，致該告訴人受傷，傷害
    部分並據告訴人提出告訴，核被告甲○○所為係犯刑法第32
    0條第1項、第3項之竊盜未遂罪（公訴人認被告犯刑法第329
    條之準強盜罪部分，另論述於後），被告丁○○所為係犯刑
    法第329條之罪，應依同法第328條第1項、第4項論以強盜未
    遂罪。被告等就竊盜部分其相互間，有犯意之聯絡及行為之
    分擔，為共同正犯。被告甲○○有如事實欄所載之前科，於
    89 年3月5日執行完畢，有其前科記錄表在卷可稽，5年以內
    再犯有期徒刑以上之本罪，為累犯，應依法加重其刑。被告
    等犯罪尚在未遂階段，依未遂犯之規定減輕其刑（被告甲○○部分，依法先加後減）。原審未詳加審究，遽為無罪之諭
    知，自有不當。檢察官上訴意旨執此指摘原判決不當，為有
    理由，自應將原判決撤銷改判。爰審酌被告等均有前科，品
    行不佳，行為後一再藉詞否認犯行，毫無悔意及被害人等所
    受損害程度等一切情狀，量處被告甲○○有期徒刑4月，併
    諭知易科罰金之折算標準。量處被告丁○○有期徒刑5年，
    以示懲儆。
三、公訴意旨以被告甲○○犯竊盜罪，為脫免逮捕，當場施以強
    暴，另犯刑法第329條之準強盜罪一節，訊之被告甲○○否
    認有此部分之犯行，經查被告丁○○為脫免逮捕，當場對告
    訴人丙○○施以強暴時，被告甲○○適由告訴人乙○○帶往
    豬舍內觀看監視器裝設位置，並未因脫免逮捕對告訴人乙○○、丙○○施以強暴，已據告訴人丙○○、乙○○於本院審
    理中詰問供述屬實（告訴人丙○○於警訊亦為相同供述），
    此外亦查無積極證據足以證明，該被告有此部分犯行，被告
    甲○○此部分之犯罪，即屬不能證明，因檢察官以此部分犯
    行與前開論罪部分，有方法結果之牽連關係起訴，為裁判上
    一罪，爰不另為無罪之諭知。
據上論斷，應依刑事訴訟法第369條第1項前段、第364條、第299
條第1項前段，刑法第28條、第320條第1項、第3項，第329條、
第328條第1項、第4項、第26條前段、第41條第1項前段、第47條
，罰金罰鍰提高標準條例第1條前段、第2條，判決如主文。
本案經檢察官許仲瑩到庭執行職務。
中    華    民    國    95    年    4     月    4     日
                  刑事第六庭    審判長法  官  陳祐治
                                      法  官  王炳梁
                                      法  官  莊謙崇
以上正本證明與原本無異。
檢察官及丁○○如不服本判決，應於收受送達後十日內向本院提
出上訴書狀，其未敘述上訴之理由者並得於提起上訴後十日內向
本院補提理由書（均須按他造當事人之人數附繕本）。
甲○○不得上訴。
                                      書記官  林旻弘
中    華    民    國    95    年    4     月    4     日
附錄：本案論罪科刑法條全文
中華民國刑法第320條第1項、第3項
意圖為自己或第三人不法之所有，而竊取他人之動產者，為竊盜
罪，處 5 年以下有期徒刑、拘役或 500 元以下罰金。
意圖為自己或第三人不法之利益，而竊佔他人之不動產者，依前
項之規定處斷。
前二項之未遂犯罰之。
刑法第329條
竊盜或搶奪，因防護贓物、脫免逮捕或湮滅罪證，而當場施以強
暴脅迫者，以強盜論。
刑法第328條第1項、第4項
意圖為自己或第三人不法之所有，以強暴、脅迫、藥劑、催眠術
或他法，至使不能抗拒，而取他人之物或使其交付者，為強盜罪
，處5年以上有期徒刑。
以前項方法得財產上不法之利益或使第三人得之者，亦同。
犯強盜罪因而致人於死者，處死刑、無期徒刑或 10 年以上有期
徒刑；致重傷者，處無期徒刑或 7 年以上有期徒刑。
第 1 項及第 2 項之未遂犯罰之。
預備犯強盜罪者，處 1 年以下有期徒刑、拘役或 3 千元以下罰
金。


司法院資訊處製作；財團法人民間司法改革基金會備份。
